臺灣臺東地方法院刑事裁定　
107年度訴字第31號

公  訴  人  臺灣臺東地方檢察署檢察官
被      告  洪華鍾


選任辯護人  傅爾洵律師
            張  靜律師
被      告  黃騰  


選任辯護人  陳芬芬律師(法律扶助)
被      告  黃永勝




選任辯護人  羅文昱律師(法扶律師)
上列被告因違反組織犯罪防制條例等案件，經檢察官提起公訴及
追加起訴（107年度少連偵字第9號、107年度偵字第721號、106
年度偵字第3326號），本院裁定如下：
    主  文
洪華鍾、乙○、甲○○自民國壹佰壹拾壹年壹月貳拾日起延長限制
出境、出海捌月。
    理  由
一、按被告犯罪嫌疑重大，而有下列各款情形之一者，必要時檢
    察官或法官得逕行限制出境、出海。但所犯係最重本刑為拘
    役或專科罰金之案件，不得逕行限制之：一、無一定之住、
    居所者。二、有相當理由足認有逃亡之虞者。三、有相當理
    由足認有湮滅、偽造、變造證據或勾串共犯或證人之虞者；
    刑事訴訟法第93條之2第1項定有明文；又審判中限制出境、
    出海每次不得逾8月，犯最重本刑為有期徒刑10年以下之罪
    者，累計不得逾5年；其餘之罪，累計不得逾10年，復為同
    法第93條之3第2項後段所明定。
二、經查
(一)被告乙○、甲○○、洪華鍾前因違反組織犯罪防制條例及涉犯
    刑法第339條之4第1項第2款三人以上共同詐欺取財罪等案件
    ，經檢察官提起公訴及追加起訴，經本院訊問後，被告乙○
    坦承全部犯行；被告甲○○、洪華鍾坦承部分犯行，亦有相關
    證人之證述及其他相關書證、物證在卷佐證，足認被告等犯
    罪嫌疑重大，且被告等於警察詢問及檢察官訊問時，共同被
    告間之供述互有出入，顯有串證之虞；又本案被告等係以集
    團性、縝密分工合作方式，施行詐欺活動，相關被害人已達
    30餘人，有反覆實施同一犯罪之虞，倘再犯，恐嚴重影響社
    會治安及人民財產安全，是認被告等有刑事訴訟法第101條
    第1項第2款、第101條之1第1項第7款之羈押原因，非予羈押
    ，難以進行審判，而有羈押必要，裁定被告乙○、甲○○自民
    國107年3月9日起羈押；被告洪華鍾於同年6月1日起羈押執
    行在案。又本案於107年10月17日及同年月31日行審判程序
    ，部分證人即被告、證人等經合法傳喚並已具結證述，是被
    告等應無勾串證人之虞，且其等經此偵查審理程序，當獲取
    教訓，知所警惕，信無再犯之虞。被告等所涉犯刑法第339
    條之4第1項第2款三人以上共同詐欺取財罪嫌之部分，法定
    刑為1年以上7年以下有期徒刑，雖非屬最輕本刑5年以上之
    重罪；惟此部分被害人數已達30餘人，於95年刑法廢除連續
    犯後，現今司法實務採取一罪一罰之前提下，客觀上被告等
    對遭受較嚴厲之刑罰制裁已有預期，以逃匿規避審判程序進
    行及刑罰執行之犯險誘因亦隨之提升，有事實足認有逃亡之
    虞，故仍有刑事訴訟法第101條第1項第1款之羈押之原因；
    惟衡諸被告等分別就本案犯罪情節、所犯罪名，認課予被告
    等提出相當之保證金，佐以限制出境、出海、限制住居等羈
    押替代措施，應當足以造成被告等心理上負擔，對被告等形
    成拘束力，可得確保後續審判、執行程序順利進行，故認被
    告等雖犯罪嫌疑重大，且羈押之原因尚未完全消滅，然應無
    繼續羈押之必要；並分別衡酌被告等之身分、家庭狀況、資
    力與本案參與程度等情，分別命被告乙○提出新臺幣（下同
    ）20萬元之保證金後，准予停止羈押，並限制出境、出海，
    限制住居在高雄市○○區○○○路000號8樓；被告甲○○提出12萬
    元之保證金後，准予停止羈押並限制出境、出海，限制住居
    在高雄市○○區○○路00巷00號；被告洪華鍾提出10萬元之保證
    金後，准予停止羈押並限制出境、出海，限制住居在高雄市
    ○○區○○○路00號14樓。又因108年5月24日修正通過之刑事訴
    訟法，自修正公布後6個月施行。施行前，偵查或審判中經
    限制出境、出海者，應於生效施行之日起2個月內，依刑事
    訴訟法第八章之一規定重為處分，逾期未重為處分者，原處
    分失其效力。依前項規定重為處分者，期間依刑事訴訟法第
    93條之3之規定重新起算。刑事訴訟法施行法第7條之11第1
    項、第2項前段亦有規定。是本院於109年1月20日重為裁定
    被告等自109年1月20日起限制出境、出海8月，並於109年9
    月20日、110年5月20日裁定延長限制出境、出海8月，合先
    敘明。
(二)本院審酌依目前卷內所示之證據資料，足認被告等涉犯刑法
    第339條之4第1項第2款三人以上共同詐欺取財罪嫌之部分嫌
    疑重大，此雖非屬最輕本刑5年以上之重罪；惟此部分被害
    人數已達30餘人，於95年刑法廢除連續犯後，現今司法實務
    採取一罪一罰之前提下，客觀上被告等對遭受較嚴厲之刑罰
    制裁已有預期，以逃匿規避審判程序進行及刑罰執行之犯險
    誘因亦隨之提升，是有相當理由足認有逃亡之虞者，合於刑
    事訴訟法第93條之2第1項第2款之限制出境、出海之事由。
    再參以檢察官、被告等、辯護人等對於是否延長限制出境、
    出海處分之意見，並考量國家審判權及刑罰執行權遂行之公
    益，衡諸比例原則，認被告等確有限制出境、出海之必要性
    ，爰延長其等限制出境、出海之期間自111年1月20日起延長
    8月，並由本院通知執行機關即內政部移民署及海洋委員會
    海巡署偵防分署執行之。
中　　華　　民　　國　　111 　年　　1 　　月　　13　　日
            刑事第一庭  審判長法　官　蔡立群
　　　　　　　　　　　　　　  法　官　陳偉達
　　　　　　　　　　　　　　  法　官　蔡政晏
以上正本證明與原本無異。
如不服本裁定，應於裁定送達後5日內向本院提出抗告狀（須附
繕本）。
「切勿逕送上級法院」　　　　　　　　　　　　　　 
                              書記官  陳憶萱
中　　華　　民　　國　　111 　年　　1 　　月　　13　　日